# 丧控第二年的长投合并报表的列示问题

提问人：1226829524 时间：2020-10-19 13:41:00
你好， 老师
现在遇到这么一个问题， 19 年度合资子公司少数股东增资导致 19 年 11 月起丧失控制权。这样在合并报销后在合并报表层面列示的对该丧控的长投的价值为 19 年丧控当年的公允价值+19年 12 月份损益法调整对应的长投价值；现在的问题是 2020 年并表时，这个丧控对应的长投在合并报表层面怎么列示。是恢复到个别报表中的价值呢？还是继续按 19 年 12 月丧失控制权时的公允价值+19年 12 月的权益法调整+2020年的权益法调整计算？？？
我的观点是 2002 年并表时，合并报表层面的长投应该和母公司单体层面的长投价值一致， 不应该在按公允价值继续调整，因为合并报表层面已经无需在抵销，并且就是抵销的话也是长投替换为投资收益，因此对于合并报表层面的长投没有影响，
但这样导致的一个结果是在长投附注列示时，会出现期初，期末不衔接的问题，这个问题应该怎么处理呢？求指教

回答人：chenyiwei
应采用的处理是“继续按 19 年 12 月丧失控制权时的公允价值+19年 12 月的权益法调整+2020年的权益法调整计算”。你的理解不恰当。